Inventaris van het archief van de Raad van State, Afdeling Rechtspraak: kamer III, periode 1976-1981
Nationaal Archief, Den Haag
- Procesdossiers, geordend op stamnummer [Kamer.volgnummer/jaar]
  - A3.2451/81 - A3.2488/81, 481
  - A3.2491/81 - A3.2500/81, 482
  - A3.2501/81 - A3.2528/81, 483
  - A3.2529/81 - A3.2570/81, 484
  - A3.2571/81 - A3.2617/81, 485
  - A3.2620/81 - A3.2650/81, 486
  - A3.2651/81 - A3.2690/81, 487
  - A3.2691/81 - A3.2725/81, 488
  - A3.2726/81 - A3.2764/81, 489
  - A3.2766/81 - A3.2814/81, 490
  - A3.2816/81 - A3.2855/81, 491
  - A3.2856/81 - A3.2899/81, 492
  - A3.2901/81 - A3.2953/81, 493
  - A3.2956/81 - A3.2994/81, 494
  - A3.2995/81 - A3.3037/81, 495
  - A3.3044/81 - A3.3089/81, 496
  - A3.3091/81 - A3.3128/81, 497
  - A3.3130/81 - A3.3170/81, 498
  - A3.3171/81 - A3.3210/81, 499
  - A3.3212/81 - A3.3249/81, 500
  - A3.3250/81 - A3.3310/81, 501
  - A3.3311/81 - A3.3344/81, 502
  - A3.3345/81 - A3.3382/81, 503
  - A3.3385/81 - A3.3423/81, 504
  - A3.3426/81 - A3.3454/81, 505
  - A3.3455/81 - A3.3504/81, 506
  - A3.3505/81 - A3.3549/81, 507
  - A3.3552/81 - A3.3604/81, 508
  - A3.3605/81 - A3.3640/81, 509
  - A3.3642/81 - A3.3709/81, 510
  - A3.3712/81 - A3.3752/81, 511
  - A3.3753/81 - A3.3788/81, 512
  - A3.3790/81 - A3.3837/81, 513
  - A3.3839/81 - A3.3892/81, 514
  - A3.3893/81 - A3.3936/81, 515
  - A3.3938/81 - A3.3979/81, 516
  - A3.3982/81 - A3.4020/81, 517
  - A3.4022/81 - A3.4044/81, 518
  - A3.4050/81 - A3.4092/81, 519
  - A3.4097/81 - A3.4126/81, 520
  - A3.4127/81 - A3.4161/81, 521
  - A3.4163/81 - A3.4210/81, 522
  - A3.4211/81 - A3.4261/81, 523
  - A3.4262/81 - A3.4305/81, 524
  - A3.4306/81 - A3.4350/81, 525
  - A3.4351/81 - A3.4396/81, 526
  - A3.4398/81 - A3.4435/81, 527
  - A3.4437/81 - A3.4471/81, 528
  - A3.4472/81 - A3.4502/81, 529
  - A3.4503/81 - A3.4543/81, 530
  - A3.4544/81 - A3.4582/81, 531
  - A3.4585/81 - A3.4625/81, 532
  - A3.4628/81 - A3.4670/81, 533
  - A3.4671/81 - A3.4722/81, 534
  - A3.4723/81 - A3.4780/81, 535
  - A3.4782/81 - A3.4823/81, 536
  - A3.4830/81 - A3.4870/81, 537
  - A3.4871/81 - A3.4922/81, 538
  - A3.4923/81 - A3.4965/81, 539
  - A3.4967/81 - A3.5008/81, 540
  - A3.5009/81 - A3.5050/81, 541
  - A3.5051/81 - A3.5104/81, 542
  - A3.5107/81 - A3.5155/81, 543
  - A3.5156/81 - A3.5200/81, 544
  - A3.5201/81 - A3.5247/81, 545
  - A3.5248/81 - A3.5294/81, 546
  - A3.5297/81 - A3.5336/81, 547
  - A3.5337/81 - A3.5378/81, 548
  - A3.5382/81 - A3.5437/81, 549
  - A3.5438/81 - A3.5489/81, 550
  - A3.5490/81 - A3.5534/81, 551
  - A3.5537/81 - A3.5580/81, 552
  - A3.5581/81 - A3.5626/81, 553
  - A3.5627/81 - A3.5670/81, 554
  - A3.5672/81 - A3.5723/81, 555
  - A3.5726/81 - A3.5750/81, 556
  - A3.5751/81 - A3.5799/81, 557
  - A3.5800/81 - A3.5854/81, 558
  - A3.5855/81 - A3.5904/81, 559
  - A3.5905/81 - A3.5942/81, 560
  - A3.5943/81 - A3.5984/81, 561
  - A3.5985/81 - A3.6034/81, 562
  - A3.6038/81 - A3.6095/81, 563
  - A3.6098/81 - A3.6140/81, 564
  - A3.6141/81 - A3.6190/81, 565
  - A3.6193/81 - A3.6245/81, 566
  - A3.6246/81 - A3.6274/81, 567
  - A3.6276/81 - A3.6326/81, 568
  - A3.6327/81 - A3.6370/81, 569
  - A3.6371/81 - A3.6410/81, 570
  - A3.6412/81 - A3.6465/81, 571
  - A3.6466/81 - A3.6505/81, 572
  - A3.6507/81 - A3.6546/81, 573
  - A3.6547/81 - A3.6584/81, 574
  - A3.6586/81 - A3.6630/81, 575
  - A3.6631/81 - A3.6676/81, 576
  - A3.6677/81 - A3.6724/81, 577
  - A3.6727/81 - A3.6765/81, 578
  - A3.6766/81 - A3.6815/81, 579
  - A3.6817/81 - A3.6865/81, 580
  - A3.6866/81 - A3.6974/81, 581
  - A3.6975/81 - A3.7010/81, 582
  - A3.7012/81 - A3.7065/81, 583
  - A3.7066/81 - A3.7108/81, 584
  - A3.7109/81 - A3.7150/81, 585
  - A3.7151/81 - A3.7190/81, 586
- "Verwijskaarten" waarmee wordt aangegeven welke dossiers elders zijn ingevoegd of zijn vervallen, 1976-1978.; 587-590
  - 1976-1978, 587
  - 1979, 588
  - 1980, 589
  - 1981, 590